【裁判字號】    95,訴,2232
【裁判日期】    950920
【裁判案由】    毒品危害防制條例
【裁判全文】
臺灣板橋地方法院刑事判決              95年度訴字第2232號
公  訴  人  臺灣板橋地方法院檢察署檢察官
被      告  甲○○
上列被告因違反毒品危害防制條例案件，經檢察官提起公訴（九
十五年度毒偵字第三八八八號）暨移送併案審理（九十五年度毒
偵字第五二一五號），因被告於本院準備程序中為有罪之陳述，
經本院合議庭裁定以簡式審判程序審理，判決如下：
    主  文
甲○○連續施用第一級毒品，處有期徒刑柒月。扣案之第一級毒
品海洛因（驗餘淨重零點零陸公克），沒收銷燬之。
    事  實
一、甲○○前曾於民國八十三年間因違反肅清湮毒條例案件，經
    臺灣臺北地方法院判處有期徒刑四年確定，於八十八年十二
    月四日縮刑期滿執行完畢（未構成本件累犯）。
二、甲○○曾於九十二年間因施用毒品，經本院以九十二年度毒
    聲字第二八五六號裁定送觀察、勒戒後，認有繼續施用毒品
    之傾向，由臺灣板橋地方法院檢察署檢察官聲請本院以九十
    二年毒聲字第三七二九號裁定令入戒治處所施以強制戒治，
    於九十三年五月十七日停止戒治處分出監，於九十三年十一
    月三十日強制戒治期滿，由臺灣板橋地方法院檢察署檢察官
    於九十三年十二月十四日，以九十三年度戒毒偵字第四三二
    號為不起訴處分確定。詎其猶不知悔改，於前開強制戒治執
    行完畢後五年內，基於施用第一級毒品安非他命之概括犯意
    ，分別於九十五年五月十八日上午十時許，及九十五年五月
    二十二日某時，在台北縣三重市河堤邊公園，以將海洛因摻
    入香菸內點燃後加以吸用之方式，施用第一級毒品海洛因多
    次。嗣分別於(一)九十五年五月十八日十二時三十分許，在臺
    北縣三重市○○○街口，為警查獲；(二)九十五年五月二十三
    日二十三時二十分許，在臺北縣三重市○○路○段七十六巷
    一弄八號樓梯間，為警查獲，並扣得海洛因一包（重０‧一
    公克）。
三、案經臺北縣政府警察局三重分局報告臺灣板橋地方法院檢察
    署官偵查起訴，及臺北市政府警察局中正第一分局移送臺灣
    臺北地方法院檢察署檢察官呈請台灣高等法院檢察署檢察長
    令轉臺灣板橋地方法院檢察署檢察官後移送併案審理，本院
    於準備程序進行中，被告就被訴事實為有罪之陳述，經告知
    被告簡式審判程序之旨，並聽取當事人之意見後，裁定進行
    簡式審判程序。
    理  由
一、上揭犯罪事實，業據被告甲○○於本院準備程序中及審理時
    坦承不諱，且被告二次被查獲時，分別經警採取之尿液檢體
    ，經送行政院衛生署認可之臺灣檢驗科技股份有限公司檢驗
    後確呈毒品鴉片類陽性反應，有該公司九十五年六月四日、
    九十五年六月六日濫用藥物尿液檢驗報告二份附卷可稽；而
    被告九十五年五月二十三日經警查獲時扣得之白色粉末一包
    ，含第一級第六項毒品海洛因成分（驗餘淨重０‧０六公克
    ），有法務部調查局九十五年七月二十七日調科壹字第０六
    ００一二一四四號鑑定通知書附卷可稽。此外，並有海洛因
    一包（驗餘淨重０‧０六公克）扣案可資佐證，被告施用第
    一級毒品海洛因之犯行，即堪認定。
二、第查，被告前曾於九十二年間因施用毒品，經本院以九十二
    年度毒聲字第二八五六號裁定送觀察、勒戒後，認有繼續施
    用毒品之傾向，由臺灣板橋地方法院檢察署檢察官聲請本院
    以九十二年毒聲字第三七二九號裁定令入戒治處所施以強制
    戒治，於九十三年五月十七日停止戒治處分出監，於九十三
    年十一月三十日強制戒治期滿，由臺灣板橋地方法院檢察署
    檢察官於九十三年十二月十四日，以九十三年度戒毒偵字第
    四三二號為不起訴處分確定等情，有上開不起訴處分書、臺
    灣高等法院被告前案紀錄表在卷足憑。被告於觀察勒戒、強
    制戒治執行完畢釋放後五年內再犯施用第一級毒品之犯行堪
    予認定，事證明確，應依法論科。
三、按本案被告行為後，刑法及其施行法業於九十五年七月一日
    修正施行，關於新舊法律變更之比較適用，原則上應就罪刑
    有關之共犯、未遂犯、想像競合犯、牽連犯、連續犯、結合
    犯，以及累犯加重、自首減輕暨其他法定加減原因（如身分
    加減）與加減例等一切情形，綜其全部罪刑之結果而為比較
    （最高法院九十五年第八次會議關於中華民國刑法九十四年
    修正施行後之法律比較適用決議第一點第(四)小點參照）。而
    此次修法與本案罪刑相關者，有刑法第十一條、第五十六條
    等規定，本院認(一)修正後刑法第十一條已明定刑法總則於其
    他法律有刑罰或「保安處分」之規定者，亦適用之，依其立
    法理由，僅為使法規範明確；(二)修正後刑法已刪除第五十六
    條關於連續犯之規定，亦即本案被告在前述時間施用毒品，
    如依修正後之規定，僅能分論併罰，再定其應執行之刑，此
    較諸修正前僅論以一罪並加重其刑，並未更有利於被告；(三)
    經綜合比較前述各項法律變更之結果後，本案因修正後之規
    定並未對被告更為有利，依據刑法第二條第一項前段，應一
    體適用修正前刑法之規定，合先敘明。
四、核被告甲○○所為，係犯毒品危害防制條例第十條第一項之
    施用第一級毒品罪，其施用毒品前後之持有毒品行為，應為
    施用之高度行為所吸收，均不另論罪。被告先後多次施用第
    一級毒品海洛因之犯行，均時間緊接，方法相同，所犯係構
    成要件相同之罪，顯係基於概括犯意反覆為之，為連續犯，
    應依刑法第五十六條之規定論以一罪，並加重其刑。公訴意
    旨未論列九十五年五月十八日上午十時之施用第一級毒品犯
    行，惟此部分與前揭公訴人起訴之施用毒品犯行，有連續犯
    之裁判上一罪關係，並經公訴人併案審理，本院自得一併論
    究，附此敘明。又新法第五十七條之規定，為法院就刑之裁
    量審認標準見解之明文化，非屬法律之變更，此有前揭最高
    法院九十五年五月二十三日第八次刑事庭會議決議第六點第
    (一)小點可資參照，自無新舊法比較之問題，應直接適用修正
    後之規定。爰審酌被告前經觀察勒戒、強制戒治，仍未戒斷
    施用毒品之惡習，惟其犯後能坦承其過，態度良好，核施用
    毒品屬於自殘行為，犯罪手段尚屬輕微、施用毒品之次數、
    所生危害等一切情狀，量處如主文所示之刑，以資懲儆。
五、扣案第一級毒品海洛因（驗餘淨重０‧０六公克），應依毒
    品危害防制條例第十八條第一項規定沒收銷燬之。
據上論斷，應依刑事訴訟法第二百七十三條之一第一項、第二百
九十九條第一項前段，毒品危害防制條例第十條第一項、第十八
條第一項，刑法第二條第一項前段、第十一條前段、修正前刑法
第五十六條，判決如主文。
本案經檢察官黃仙宜到庭執行職務。
中    華    民    國    95    年    9     月    20    日
                  刑事第八庭  法  官  潘翠雪
上列正本證明與原本無異。
如不服本判決，應於送達後十日內向本院提出上訴狀
                              書記官  江文彬
中    華    民    國    95    年    9     月    20    日
附錄本案論罪科刑法條全文：
毒品危害防制條例第10條
施用第一級毒品者，處 6 月以上 5 年以下有期徒刑。
施用第二級毒品者，處 3 年以下有期徒刑。


司法院資訊處製作；財團法人民間司法改革基金會備份。
